臺灣彰化地方法院刑事判決
111年度侵訴字第17號
公  訴  人  臺灣彰化地方檢察署檢察官
被      告  吳宗翰


指定辯護人  本院公設辯護人陳志忠  
上列被告因妨害性自主案件，經檢察官提起公訴（110年度偵字
第3512號），本院判決如下：
    主  文
吳宗翰無罪。
    理  由
一、公訴意旨略以：被告吳宗翰與乙○○係好友，乙○○曾帶同其女
    友A女（代號；BJ000-A000000，真實姓名及年籍詳卷）前去
    找過被告1至2次，嗣乙○○於民國109年7月24日凌晨3時許，
    帶同A女前去被告位於彰化縣○○鎮○○路0段000巷00弄00號住
    處找被告，2人並因故在被告住處發生爭吵，詎被告見狀，
    竟心生淫念，當場挑撥乙○○與A女，說事情都是A女的錯，並
    佯稱要幫乙○○跟A女溝通，請乙○○先離開，1個小時候再回來
    云云，使乙○○不疑有他，而先行於同日上午5時許騎乘機車
    離去。嗣因A女沒有交通工具，被告即向A女佯稱要載A女去
    找乙○○和好云云，使A女同意而坐上被告騎乘之機車，旋被
    告先是載A女前去彰化縣田中火車站附近全家便利超商購買
    飲料等商品，使A女卸下心防後，再向A女表示要帶她去開房
    間安撫其心情云云，便將A女載至位於彰化縣○○鎮○○路00號
    之「庭園商旅」，抵達該處後，被告先是抱著A女哭說伊太
    太沒回來，伊很難過，又稱乙○○說過A女「吹喇叭」很厲害
    ，希望A女可以讓他抱一下等語。被告抱了A女後，A女旋將
    被告推開，並要求被告載伊回去。詎被告竟基於強制性交之
    犯意，將A女推到床上，並脫去A女衣服，A女因身型嬌小推
    不開體型壯碩之被告，而不能抗拒，過程中A女一直喊「不
    要這樣」，惟被告仍強行以其陰莖插入A女陰道內，而為性
    交行為1次。嗣A女於同日上午7、8時許，返回乙○○住處後，
    向乙○○哭訴遭到吳宗翰性侵，經乙○○帶同A女向警方報案，
    始循線查悉上情。因認被告所為，係犯刑法第221條第1項之
    強制性交罪等語。
二、按犯罪事實應依證據認定之，無證據不得認定犯罪事實，又
    不能證明被告犯罪者，應諭知無罪之判決，刑事訴訟法第15
    4條第2項及第301條第1項分別定有明文。其次，刑事訴訟法
    上所謂認定犯罪事實之證據，係指足以認定被告確有犯罪行
    為之積極證據而言；如未能發現相當證據或證據不足以證明
    ，自不能以推測或擬制之方法，以為裁判基礎（最高法院29
    年上字第3105號、40年台上字第86號判決參照）。再者，檢
    察官就被告犯罪事實，應負舉證責任，並指出證明之方法，
    刑事訴訟法第161條第1項定有明文，因此，檢察官對於起訴
    之犯罪事實，應負提出證據及說服之實質舉證責任。倘其所
    提出之證據，不足為被告有罪之積極證明，或其指出證明之
    方法，無從說服法院以形成被告有罪之心證，基於無罪推定
    之原則，自應為被告無罪判決之諭知（最高法院92年台上字
    第128號判決參照）。
三、本件公訴意旨認被告涉有上揭罪嫌，係以證人即告訴人A女
    、證人乙○○之證述、現場照片、受理疑似性侵害事件驗傷診
    斷書、內政部警政署刑事警察局鑑定書等作為其主要之論據
    。訊據被告堅詞否認有何強制性交之犯行，辯稱：我與A女
    是合意性交，並沒有違反A女之意願等語。經查：
(一)證人A女於警詢時證述：於109年7月24日凌晨，被告說要幫
    我排解我跟乙○○的問題，就帶我到庭園商旅，他就脫我的衣
    服和褲子，並強制將他的生殖器插入我的陰道內，當時我有
    跟他說不要，也有用手推他，但因為他太胖了，我推不動他
    ，後來他就射精在我的肚子上等語（見偵卷第9至13頁），
    後於偵訊時證述：於109年7月24日凌晨，被告說要幫我排解
    我跟乙○○的問題，就帶我到庭園商旅，要安撫我的心情，被
    告就將我推到床上，強制將其生殖器插入我的陰道內，我要
    推開他，但推不動，當時我也有說不要，後來被告還射精在
    我的陰道內，並強迫我幫他口交等語（見偵卷第135至137頁
    ）。證人A女就被告射精在肚子上或陰道內，以及被告是否
    有強迫其口交等重要之點，前後所述並不一致，是證人A女
    上開所述之可信性，已非無疑。次查，證人乙○○於偵訊及本
    院審理時證述：我跟A女吵架，被告說要幫我們調解，就載A
    女出去，叫我一個小時後再回到被告住處，我回到被告住處
    後，看到被告跟A女買早餐回來，我們就在被告住處吃早餐
    ，當時A女看起來很正常，沒有哭過或被欺負過的狀況等語
    （見偵卷第107至113頁、本院卷第247至260頁）。另證人丙
    ○○於本院審理時證述：當天被告載A女出去，大約過1個多小
    時後，被告載A女一起買早餐回來，我就跟他們一起吃早餐
    ，當時A女情緒並無異常，沒有哭過的樣子，也沒有說她被
    性侵等語（見本院卷第261至269頁），是依證人乙○○及丙○○
    所述，證人A女於案發後尚與被告共同去買早餐，且在被告
    住處吃早餐時，證人A女神情並無異狀，亦未向證人乙○○及
    丙○○訴說遭到被告性侵之事。再參以被告與證人A女於109年
    7月24日上午7時15分步出庭園商旅電梯時，證人A女有抽菸
    ，並與被告共同離開旅館乙節，有本院勘驗程序筆錄可稽（
    見本院卷第270頁），其間兩人互動並無異狀，倘若證人A女
    確有遭被告強制性交，何以在步出旅館電梯時仍神情自若抽
    菸？又為何還能跟被告共同買早餐，返回被告住處，並在與
    被告、證人乙○○及丙○○吃早餐時，神情亦無異狀？且未立即
    向證人乙○○或丙○○訴說遭到強制性交之事？雖性侵被害人所
    呈現之反應因人而異，但證人A女此種行止表現顯然與一般
    遭受不法侵害之常人反應迥異，亦與被害者亟欲避免遭加害
    人再次侵犯及欲行脫離加害人之掌控而對外求助之反應未盡
    相符，其事後反應顯然悖於常情，故證人A女之證述是否為
    真，實有疑義。 
(二)證人乙○○及丙○○雖均證述：A女說她遭被告性侵，感覺快要
    哭等語，惟證人乙○○亦於本院審理時證述：A女以前有過想
    要討東西，哭哭啼啼裝得很可憐，想要博取人同情等語（見
    本院卷第256頁），況以證人A女與乙○○當時仍在吵架狀態，
    及證人A女於案發後並無異常之情緒反應觀之，尚不能排除
    證人A女於案發當日僅係因與證人乙○○吵架而有想哭之情緒
    ，自不能以證人乙○○及丙○○此部分所述作為補強證人A女證
    述之證據。
(三)至檢察官所舉現場照片、受理疑似性侵害事件驗傷診斷書、
    內政部警政署刑事警察局鑑定書等證據，固可證明被告與證
    人A女在庭園商旅有性交行為，惟不能以此遽論有違反證人A
    女之意願。　
四、綜上所述，本件證人A女所為不利於被告之證述，存有疑義
    ，且無其他證據足以擔保證人A女前開證述為真。是檢察官
    所提出之證據既不足為被告有起訴書所載犯罪之積極證明，
    且無從說服本院形成被告有罪之心證，揆諸前揭條文及判例
    意旨，自應為被告無罪判決之諭知。
據上論斷，應依刑事訴訟法第301條第1項，判決如主文。
本案經檢察官楊聰輝提起公訴，檢察官何金陞到庭執行職務。 
　　　　　　
中　　華　　民　　國　　111 　年　　6 　　月　　30　　日
                  刑事第八庭    審判長法官  梁義順
                                法      官  林于捷
                                法      官  陳彥志
以上正本證明與原本無異。
如不服本判決應於收受判決後20日內向本院提出上訴書狀，並應
敘述具體理由；其未敘述上訴理由者，應於上訴期間屆滿後20日
內向本院補提理由書（均須按他造當事人之人數附繕本）「切勿
逕送上級法院」。
告訴人或被害人對於判決如有不服具備理由請求檢察官上訴者，
其上訴期間之計算係以檢察官收受判決正本之日期為準。
中　　華　　民　　國　　111 　年　　6 　　月　　30　　日
                                書  記  官　于淑真